臺灣高等法院臺中分院刑事判決　　　　　　　　　九十一年度上易字第一四一號
　　上　訴　人　臺灣苗栗地方法院檢察署檢察官
　　上　訴　人
　　即　被　告　丙○○　男三十.
　　　　　　　　　　　　住苗栗.
　　　　　　　　　　　　身分證.
　　　　　　　　丁○○　男二十.
　　　　　　　　　　　　住苗栗.
　　　　　　　　　　　　身分證.
右上訴人等因被告等竊盜案件，不服臺灣苗栗地方法院九十一年度易字第二三一號中
華民國九十一年五月十六日第一審判決（起訴案號：臺灣苗栗地方法院檢察署九十年
度偵字第五二一七號），提起上訴，本院判決如左：
    主      文
原判決關於丙○○部分撤銷。
丙○○連續結夥三人以上、踰越牆垣竊盜，累犯，處有期徒刑壹年貳月。
其他上訴駁回。
    事      實
一、丙○○素行不佳，曾有多次犯罪前科，最近一次係因違反麻醉藥品管理條例案件
    ，經臺灣新竹地方法院判處有期徒刑八月確定，於民國（下同）八十七年五月十
    八日縮刑期滿執行完畢。猶不知悔改，復於（一）九十年六月二十二日十八時許
    ，駕駛車號ＷＵ—三一六六號自小客車，搭載丁○○及張珍偉（張珍偉部分另由
    檢察官移送原審法院併案審理）及其弟陳家和等人，於釣魚後行經乙○○在苗栗
    縣三灣鄉永和村一鄰九份寮二四號之居所附近時，丙○○見四下無人，即夥同張
    珍偉、丁○○等共三人，共同意圖為自己不法之所有，踰越乙○○前開居所圍牆
    後，侵入該居所之倉庫內，竊取乙○○所有之音響喇叭一個、排風機一台、錄影
    帶九捲、閃光燈一個、噴漆一罐、鋸子一支、農用水袋一捲及鐵捲門發報機一臺
    等物，得手後準備將前開物品搬至丙○○所駕駛之前開自小客車時，發現警方已
    據報抵達，乃將前開物品棄置於原地而逃逸。嗣警方在乙○○之前開居所鐵門外
    ，發現不知情之陳家和仍在前開ＷＵ—三一六六號自小客車上，乃循線查獲上情
    。（二）九十一年一月十七日凌晨，夥同古林巡（另由檢察官偵辦中）等共二人
    ，攜帶丙○○所有之一支鐵剪至苗栗縣三灣鄉內灣村山區即江鏡波果園之工寮，
    以該鐵剪毀壞該工寮鐵門之門鎖後，進入工寮內竊取江鏡波所有之捲型延長線一
    捲、深水馬達一台、充電器一個及二十吋電視機一台等物，得手後由丙○○帶至
    苗栗縣頭份鎮土牛里六鄰土牛七六號其住處藏放，於同年二月二十日下午，為警
    持搜索票在該處搜索查獲上開捲型延長線一捲，同年四月二十四日下午，復為警
    持搜索票在該處搜索查獲上開充電器一個。
二、案經苗栗縣警察局頭份分局報請臺灣苗栗地方法院檢察署檢察官偵查起訴及由該
    署檢察官移送併辦（九十一年度偵字第一八三五號、第二五三八號）。
    理      由
一、查上訴人即被告（以下簡稱為被告）丙○○、丁○○等二人雖經本院合法傳喚而
    無正當理由不到庭。但查右開犯罪事實（一）部分，業據被告丙○○、丁○○等
    二人於警訊及偵查時分別供認不諱，核與被害人乙○○指訴及共同被告張珍偉供
    述之情節相符，並有贓物認領保管單一張在卷可稽。至右開犯罪事實（二）部分
    ，亦據共同被告古林巡於警訊及偵查時分別自白不諱，核與被害人江鏡波指訴之
    情節相符，並有贓物認領保管單二張附卷可按。且上開捲型延長線一捲及充電器
    一個等物確係在被告丙○○之住處查獲，亦據證人陳錦墻、陳春福等二人分別陳
    在卷，苟被告丙○○未參與行竊，上開贓物豈會藏置在被告丙○○之住處？被告
    丙○○嗣翻異前供，否認有參與上開犯行，核係事後圖卸之詞，不足採信。是罪
    證明確，被告丙○○、丁○○等二人之犯行均堪以認定。
二、核被告丙○○、丁○○等二人所為，均係犯刑法第三百二十一條第一項第二款、
    第四款之加重竊盜罪。被告丙○○並另犯同法第三百二十一條第一項第二款、第
    三款之加重竊盜罪（關於犯罪事實二部分，該鐵剪質地堅硬，且尖銳無比，在客
    觀上足以對人之身體、生命構成威脅，為兇器無訛）。至被告丙○○先後犯行，
    犯罪構成要件相同，顯係基於概括犯意反覆為之，為連續犯，應依法論以一罪並
    加重其刑。又關於犯罪事實（一）部分，被告丙○○、丁○○與共同被告張珍偉
    等共三人間，關於犯罪事實（二）部分，被告丙○○與共同被告古林巡等共二人
    間，分別具有犯意聯絡及行為分擔，均為共同正犯。另被告丙○○素行不佳，曾
    有多次犯罪前科，最近一次係因違反麻醉藥品管理條例案件，經臺灣新竹地方法
    院判處有期徒刑八月確定，於八十七年五月十八日縮刑期滿執行完畢，有台灣高
    等法院檢察署刑案紀錄簡覆表及台灣高等法院被告全國前案紀錄表等各一份附卷
    可按，其於五年內再犯本件有期徒刑以上之罪，為累犯，應依法遞加其刑。又關
    於被告丙○○犯罪事實（二）部分，雖未經起訴，但因與起訴部分係屬具有連續
    關係之裁判上一罪，為起訴效力所及，本院自應併予審判。原審調查後就被告丁○○部分，適用刑法第二十八條、第三百二十一條第一項第二款、第四款，並審
    酌其犯罪之動機、目的、手段、所生之危害及犯罪後之態度等一切情狀，量處被
    告丁○○有期徒刑十月，認事用法核無違誤，量刑亦妥適，被告丁○○上訴意旨
    空口指摘原判決不當，並無理由，應予駁回。至被告丙○○部分，原審予以論罪
    科刑，固非無見，惟查原判決就犯罪事實（二）部分，未及併予審判，容有可議
    。被告丙○○上訴意旨空口指摘原判決不當，雖無理由，但檢察官上訴意旨執此
    指摘原判決不當，則非無理由，應由本院將原判決關於此部分予以撤銷改判。爰
    酌被告丙○○犯罪之動機、目的、手段、所生之危害、於前案被查獲後復再犯竊
    盜罪、惡性非輕及犯後態度等一切情狀，量處如主文第二項所示之刑，以示懲儆
    。
三、被告丙○○、丁○○等二人於本院辯論時經合法傳喚而均無正當理由不到庭，爰
    不待其陳述逕行判決。
四、據上論結，應依刑事訴訟法第三百六十九條第一項前段、第三百六十四條、第二
    百九十九條第一項前段、第三百六十八條、第三百七十一條、刑法第二十八條、
    第五十六條、第三百二十一條第一項第二款、第三款、第四款、第四十七條，判
    決如主文。
本案經檢察官甲○○到庭執行職務。
中      華      民      國　    九十一     年     九      月     十 　　日
                                臺灣高等法院臺中分院刑事第八庭
                                      審判長法  官  羅　得　村
                                      　　　法　官  陳  毓  秀
                                      　　　法　官　劉　榮　服
右正本證明與原本無異。
不得上訴。
　　　　　　　　　　　　　　　　　　　　　　書記官  陳　俞　豪
中      華      民      國　    九十一     年     九      月    十一　　日
附錄論罪科刑法條：
刑法第三百二十一條：
犯竊盜罪而有左列情形之一者，處六月以上五年以下有期徒刑：
    一  於夜間侵入住宅或有人居住之建築物、船艦，或隱匿其內而犯之者。
    二  毀越門扇、牆垣或其他安全設備而犯之者。
    三  攜帶兇器而犯之者。
    四  結夥三人以上而犯之者。
    五  乘火災、水災或其他災害之際而犯之者。
    六在車站、埠頭而犯之者。
  前項之未遂犯罰之。
                    　　　　　　　　　　　　　　　　　　　　　　　　　　Ｒ
